<!DOCTYPE html PUBLIC "-//W3C//DTD XHTML 1.0 Transitional//EN" "http://www.w3.org/TR/xhtml1/DTD/xhtml1-transitional.dtd">
<html xmlns="http://www.w3.org/1999/xhtml">
<head>
	<meta http-equiv="Content-Type" content="text/html; charset=iso-8859-1" />
	<title>Ymmärrä suomea</title>
	<style type="text/css" media="all">@import "css/styles.css";</style>
	<script type="text/javascript" src="swfobject.js"></script>
</head>
<body class="font-medium">
	<div id="main-wrapper">
		<div id="topbar"></div>
		<div id="main-menu">
			<table cellspacing="0" cellpadding="0" border="0" class="add-links"><tr>
				<td class="item"><img class="raquo" src="i/raquo.gif" alt="" height="7" width="4" /><a href="/ymmarra/index.php?moduli=sanakirja">Sanakirja</a></td>
				<td class="item"><img class="raquo" src="i/raquo.gif" alt="" height="7" width="4" /><a href="/ymmarra/index.php?moduli=verbit">Verbiluettelo</a></td>
				<td class="item"><img class="raquo" src="i/raquo.gif" alt="" height="7" width="4" /><a href="/ymmarra/index.php?moduli=kielioppi">Kielioppi</a></td>
			</tr></table>
			<table cellspacing="0" cellpadding="0" border="0"><tr>
				<td class="item"><img class="raquo" src="i/raquo.gif" alt="" height="7" width="4" /><a href="/ymmarra/index.php">Etusivu</a></td>
				<td class="item"><img class="raquo" src="i/raquo.gif" alt="" height="7" width="4" /><a href="/ymmarra/index.php?moduli=tekstit">Lukutekstit</a></td>
			</tr></table>
		</div>
		<div id="content">
			<table cellspacing="0" cellpadding="0" border="0" id="content-wrapper"><tr>
				<td>
					<div id="left-menu">
												<div class="header-verb"><span>Verbit</span></div>
						<div class="menu">
								<div class="init"><a href="/ymmarra/index.php?moduli=verbit&kirjain=a">A</a></div>
								<div class="init"><a href="/ymmarra/index.php?moduli=verbit&kirjain=e">E</a></div>
								<div class="init"><a href="/ymmarra/index.php?moduli=verbit&kirjain=h">H</a></div>
								<div class="init"><a href="/ymmarra/index.php?moduli=verbit&kirjain=i">I</a></div>
								<div class="init"><a href="/ymmarra/index.php?moduli=verbit&kirjain=j">J</a></div>
								<div class="init"><a href="/ymmarra/index.php?moduli=verbit&kirjain=k">K</a></div>
								<div class="init"><a href="/ymmarra/index.php?moduli=verbit&kirjain=l">L</a></div>
								<div class="init"><a href="/ymmarra/index.php?moduli=verbit&kirjain=m">M</a></div>
								<div class="init"><a href="/ymmarra/index.php?moduli=verbit&kirjain=n">N</a></div>
								<div class="init"><a href="/ymmarra/index.php?moduli=verbit&kirjain=o">O</a></div>
								<div class="init"><a href="/ymmarra/index.php?moduli=verbit&kirjain=p">P</a></div>
								<div class="init"><a href="/ymmarra/index.php?moduli=verbit&kirjain=r">R</a></div>
								<div class="init"><a href="/ymmarra/index.php?moduli=verbit&kirjain=s">S</a></div>
								<div class="init"><a href="/ymmarra/index.php?moduli=verbit&kirjain=t">T</a></div>
								<div class="init"><a href="/ymmarra/index.php?moduli=verbit&kirjain=u">U</a></div>
								<div class="init"><a href="/ymmarra/index.php?moduli=verbit&kirjain=v">V</a></div>
								<div class="init"><a href="/ymmarra/index.php?moduli=verbit&kirjain=y">Y</a></div>
								<div class="init"><a href="/ymmarra/index.php?moduli=verbit&kirjain=Ä">Ä</a></div>
						</div>					</div>
				</td>
				<td>
					<div id="main-content">
						<div id="path">
							<a href=".">Etusivu</a> &gt; <a href="/ymmarra/index.php?moduli=verbit&kirjain=H">H</a>						</div>
													<h1>HOITAA</h1>
						<table cellspacing="0" cellpadding="0" border="0">
							<tr>
								<td colspan="2" style="padding-bottom:10px;"><strong>Aktiivin indikatiivi</strong></td>
							</tr>
							<tr>
								<td><pre>PREESENS                   
minä     hoidan            
sinä     hoidat            
hän      hoitaa            
me       hoidamme          
te       hoidatte          
he       hoitavat          

PASSIIVI
         hoidetaan         

IMPERFEKTI                 
         hoidin            
         hoidit            
         hoiti             
         hoidimme          
         hoiditte          
         hoitivat          

PASSIIVI
         hoidettiin        

PERFEKTI
olen     hoitanut          
olet     hoitanut          
on       hoitanut          
olemme   hoitaneet         
olette   hoitaneet         
ovat     hoitaneet         

PASSIIVI
on       hoidettu          

PLUSKVAMPERFEKTI
olin     hoitanut          
olit     hoitanut          
oli      hoitanut          
olimme   hoitaneet         
olitte   hoitaneet         
olivat   hoitaneet         

PASSIIVI
oli      hoidettu          
</pre></td>
								<td>&nbsp;&nbsp;&nbsp;</td>
								<td><pre>  KIELTOMUOTO 
  en        hoida
  et        hoida
  ei        hoida
  emme      hoida
  ette      hoida
  eivät     hoida


  ei        hoideta 

   
  en        hoitanut
  et        hoitanut
  ei        hoitanut
  emme      hoitaneet
  ette      hoitaneet
  eivät     hoitaneet


  ei        hoidettu


  en    ole hoitanut
  et    ole hoitanut
  ei    ole hoitanut
  emme  ole hoitaneet
  ette  ole hoitaneet
  eivät ole hoitaneet


  ei    ole hoidettu


  en    ollut  hoitanut
  et    ollut  hoitanut
  ei    ollut  hoitanut
  emme  olleet hoitaneet
  ette  olleet hoitaneet
  eivät olleet hoitaneet


  ei    ollut  hoidettu
</pre></td>
							</tr>
						</table>
						<table cellspacing="0" cellpadding="0" border="0">
							<tr>
								<td colspan="2" style="padding-bottom:10px;"><strong>Aktiivin konditionaali</strong></td>
							</tr>
							<tr>
								<td><pre>PREESENS
minä     hoitaisin         
sinä     hoitaisit         
hän      hoitaisi          
me       hoitaisimme       
te       hoitaisitte       
he       hoitaisivat       

PASSIIVI
         hoidettaisiin     

PERFEKTI
olisin   hoitanut          
olisit   hoitanut          
olisi    hoitanut          
olisimme hoitaneet         
olisitte hoitaneet         
olisivat hoitaneet         

PASSIIVI
olisi    hoidettu          
</pre></td>
								<td>&nbsp;&nbsp;&nbsp;</td>
								<td><pre> 
  en        hoitaisi
  et        hoitaisi
  ei        hoitaisi
  emme      hoitaisi
  ette      hoitaisi
  eivät     hoitaisi


  ei        hoidettaisi


  en    olisi  hoitanut
  et    olisi  hoitanut
  ei    olisi  hoitanut
  emme  olisi  hoitaneet
  ette  olisi  hoitaneet
  eivät olisi  hoitaneet


  ei    olisi  hoidettu
</pre></td>
							</tr>
						</table>
						<table cellspacing="0" cellpadding="0" border="0">
							<tr>
								<td colspan="2" style="padding-bottom:10px;"><strong>Aktiivin potentiaali</strong></td>
							</tr>
							<tr>
								<td><pre>PREESENS
minä     hoitanen          
sinä     hoitanet          
hän      hoitanee          
me       hoitanemme        
te       hoitanette        
he       hoitanevat        

PASSIIVI
         hoidettaneen      

PERFEKTI
lienen   hoitanut          
lienet   hoitanut          
lienee   hoitanut          
lienemme hoitaneet         
lienette hoitaneet         
lienevät hoitaneet         

PASSIIVI
lienee   hoidettu          
</pre></td>
								<td>&nbsp;&nbsp;&nbsp;</td>
								<td><pre> 
  en        hoitane
  et        hoitane
  ei        hoitane
  emme      hoitane
  ette      hoitane
  eivät     hoitane


  ei        hoidettane


  en    liene  hoitanut
  et    liene  hoitanut
  ei    liene  hoitanut
  emme  liene  hoitaneet
  ette  liene  hoitaneet
  eivät liene  hoitaneet


  ei    liene  hoidettu
</pre></td>
							</tr>
						</table>
						<table cellspacing="0" cellpadding="0" border="0">
							<tr>
								<td colspan="2" style="padding-bottom:10px;"><strong>Aktiivin imperatiivi</strong></td>
							</tr>
							<tr>
								<td><pre>PREESENS

(sinä)   hoida             
(hän)    hoitakoon         
(me)     hoitakaamme       
(te)     hoitakaa          
(he)     hoitakoot         

PASSIIVI
         hoidettakoon      

PERFEKTI

ole      hoitanut          
olkoon   hoitanut          
olkaamme hoitaneet         
olkaa    hoitaneet         
olkoot   hoitaneet         

PASSIIVI
olkoon   hoidettu          
</pre></td>
								<td>&nbsp;&nbsp;&nbsp;</td>
								<td><pre> 

  älä       hoida   
  älköön    hoitako
  älkäämme  hoitako
  älkää     hoitako
  älköot    hoitako


  älköön    hoidettako



  älä      ole  hoitanut
  älköön   olko hoitanut
  älkäämme olko hoitaneet
  älkää    olko hoitaneet
  älkööt   olko hoitaneet


  älköön   olko hoidettu
</pre></td>
							</tr>
						</table>
						<table cellspacing="0" cellpadding="0" border="0">
							<tr>
								<td colspan="2" style="padding-bottom:10px;"><strong>Verbin nominaalimuodot</strong></td>
							</tr>
							<tr>
								<td><pre>I INFINITIIVI              
Lyhyempi muoto:            
         hoitaa            

Pitempi muoto:             
         hoitaakseni       
         hoitaaksesi
         hoitaakseen
         hoitaaksemme
         hoitaaksenne
         hoitaakseen

III  INFINITIIVI           
inessiivi    hoitamassa    
elatiivi     hoitamasta    
illatiivi    hoitamaan     
adessiivi    hoitamalla
abessiivi    hoitamatta    
instruktiivi hoitaman      
                           
Passiivi
instruktiivi hoidettaman   
                           
                           
</pre></td>
								<td>&nbsp;&nbsp;&nbsp;</td>
								<td><pre>  II INFINITIIVI
  inessiivi     hoitaessa  
  instruktiivi  hoitaen  

  Passiivi
  inessiivi     hoidettaessa






  IV INFINITIIVI
  nominatiivi   hoitaminen
  partitiivi    hoitamista
    

  I PARTISIIPPI 
  aktiivi       hoitava
  passiivi      hoidettava

  II PARTISIIPPI 
  aktiivi       hoitanut 
  passiivi      hoidettu
</pre></td>
							</tr>
						</table>

					</div>
				</td>
			</tr></table>		</div>
		<div id="footer"><a href="http://www.oph.fi/"><img src="i/oph_logo_ymmarrasuomea.gif" width="157" height="35" alt="OPH" /></a></div>
	</div>
</body>
</html>
